【裁判字號】    89,訴,1677
【裁判日期】    890828
【裁判案由】    毒品危害防制條例
【裁判全文】
臺灣臺中地方法院刑事判決                        八十九年度訴字第一六七七號
    公  訴  人  臺灣台中地方法院檢察署檢察官
    被      告  甲○○
右列被告因毒品危害防制條例案件，經檢察官提起公訴（八十九年度毒偵緝字第三四
０號），本院判決如左：
    主  文
甲○○施用第一級毒品，累犯，處有期徒刑捌月。又連續施用第二級毒品，累犯，處
有期徒刑陸月。扣案安非他命壹包重零點壹公克，沒收銷燬之。主刑部分應執行有期
徒刑壹年。
    事  實
一、甲○○（原名沈文和，民國八十八年四月三日改名為甲○○）曾於八十五年間因
    賭博案件經本院判處有期徒刑六月確定，甫於八十五年十一月二十二日易科罰金
    執行完畢。復因違反毒品危害防制條例案件，經本院八十八年度毒聲字第二０六
    號裁定移送觀察勒戒後，認無繼續施用毒品之傾向，於八十八年一月二十五日經
    台灣台中地方法院檢察署檢察官以八十八年度偵字第一七七七號為不起訴處分。
    詎渠竟不知悔改，基於概括之犯意，於八十九年二月中旬起至同年六月十六日止
    ，連續在其台中縣潭子鄉○○村○○○路三七二巷五十八號（起訴書誤載為六十
    六號三樓）住處等地，以將第二級毒品安非他命（以下簡稱安非他命）置於鋁箔
    紙上加熱汽化後吸用之方式，施用安非他命多次。甲○○另於八十九年六月十七
    日在上址，以將第一級毒品海洛因（以下簡稱海洛因）摻入香菸後吸用之方式，
    施用海洛因一次。
二、嗣先於八十九年二月十四日下午十七時許，在上址為警查獲，並扣得安非他命重
    ０．一公克；再於八十九年六月十七日下午二時許，在上址因前案為警緝獲，並
    採尿送驗查獲上情。經依本院八十九年度毒聲字第二三八七號裁定送勒戒處所觀
    察勒戒後，認有繼續施用毒品之傾向。
三、案經台中市警察局第二分局報請台灣台中地方法院檢察署檢察官偵查起訴。
    理  由
一、訊據被告甲○○對於前開時地施用安非他命犯行坦承不諱，並有扣案安非他命重
    ０．一公克可証、台中市衛生局煙毒尿液檢驗成績書一紙、濫用藥物尿液檢驗報
    告一紙附卷可稽。另被告雖否認有施用海洛因犯行，辯稱係八十九年六月十七日
    友人至他住處，他向友人要一根菸抽，不知有海洛因成分云云。惟查：被告於偵
    查中坦承有於八十九年六月十七日在住處施用海洛因之事實。再海洛因價格昂貴
    ，苟被告僅係向友人索取一般香菸吸用，被告友人豈有任意提供含海洛因香菸供
    被告吸用之理。又被告既不知該香菸內有海洛因成分，何以知其驗尿結果之毒品
    反應，係吸用該香菸所致？被告前開所辯，尚不足採。此外，並有濫用藥物尿液
    檢驗報告一紙附卷可稽。又被告前因違反毒品危害防制條例案件，經本院八十八
    年度毒聲字第二０六號裁定移送觀察勒戒後，認無繼續施用毒品之傾向，於八十
    八年一月二十五日經台灣台中地方法院檢察署檢察官以八十八年度偵字第一七七
    七號為不起訴處分，有台灣台中地方法院檢察署檢察官以八十八年度偵字第一七
    七七號不起訴處分書、台灣台中地方法院檢察署刑案資料查註紀錄表可稽。而被
    告於五年以內再犯本件施用第一、二級毒品罪，並經本院以八十八年度毒聲字第
    二三八七號裁定送勒戒處所觀察勒戒後，認有繼續施用毒品之傾向，亦有本院前
    開裁定及台灣台中看守所附設勒戒所八十九年六月二十九日中所正總字第五八八
    號函送之證明書一份附卷可稽。本件事證已臻明確，被告前開犯行均堪認定。
二、按海洛因係毒品危害防制條例第二條第二項第一款所列之第一級毒品，安非他命
    則為毒品危害防制條例第二條第二項第二款所列之第二級毒品，被告施用之行為
    ，分別係違反毒品危害防制條例第十條第一項、第二項之施用第一、二級毒品罪
    。其各為施用第一、二級毒品海洛因、安非他命而分別持有海洛因、安非他命之
    低度行為，應為其施用之高度行為所吸收，爰均不另論罪。被告先後多次施用安
    非他命之行為，時間緊接，方法相同，觸犯構成要件相同之罪名，顯係基於概括
    犯意反覆為之，為連續犯，應依刑法第五十六條之規定以一罪論，並加重其刑。
    起訴書犯罪事實欄雖僅載被告於八十九年二月十四日為警查獲施用安非他命犯行
    部分，惟被告於本院坦承渠最後施用安非他命日期為八十九年六月十六日，且被
    告於同年六月十七日為警查獲後，所採集之尿液經送驗結果有安非他命陽性反應
    ，此部分與前開起訴書所載部分有連續犯之裁判上一罪關係，本院自得併予審酌
    ，附此敘明。再被告所犯上開施用安非他命、海洛因二罪間，犯意個別，罪名互
    異，應予分論併罰。又被告曾於八十五年間因賭博案件經本院判處有期徒刑六月
    確定，甫於八十五年十一月二十二日易科罰金執行完畢，有台灣台中地方法院檢
    察署刑案資料查註紀錄表可稽。其於五年內再犯本件有期徒刑以上刑之罪，為累
    犯，爰依刑法第四十七條規定加重其刑（施用安非他命犯行部分依法遞加重其刑
    ）。爰分別審酌被告前經送觀察勒戒後，認無繼續施用毒品之傾向而為不起訴處
    分後，猶不知悔改再犯本件之罪，施用毒品係自戕之行為、施用之次數、期間，
    及其犯罪後態度等一切情狀，各量處如主文所示之刑，並定期應執行刑示懲。
三、扣案安非他命一包重０‧一公克，為查獲之毒品，應依同條例第十八條第一項前
    段規定，宣告沒收銷燬之。
四、據上論斷，應依刑事訴訟法第二百九十九條第一項前段，毒品危害防治條例第十
    條第一、二項、第二十條第三項、第十八條第一項前段，刑法第十一條前段、第
    五十六條、第四十七條、第五十一條第五款，判決如主文。
本案經檢察官鄭千芝到庭執行職務
中      華      民      國      八十九  年      八      月    二十八    日
                                台灣台中地方法院刑事第一庭
                                    法  官  鄭  文  祺
右正本證明與原本無異。
如不服本判決，應於判決送達後十日內向本院提出上訴狀，上訴於臺灣高等法院臺中
分院( 須附繕本 )。
                                    書記官
中      華      民      國      八十九  年      八      月    二十八    日
附錄論罪科刑法條
毒品危害防治條例第十條第一、二項


司法院資訊處製作；財團法人民間司法改革基金會備份。
